Inventaris van het archief van de Rijksverdedigingsorganisatie/TNO, (1925) 1939-1977 (1979)
Nationaal Archief, Den Haag
- Gesloten stukken1941-1977, D.
  - Rubriekenstelsel1958-1977, D.1.
    - Stukken betreffende het contact met Zweden (rubriek 26), 1964, 1972; 1519-1520; 2 stukken
      - 1964, 1519; stuk
        Openbaarheid beperkt tot 01-01-2040
        Zie ook inv.nr. 162
      - 1972, 1520; stuk
        Openbaarheid beperkt tot 01-01-2048
        Zie ook inv.nr. 163
    - Engels-Nederlandse samenwerking (rubriek 28 - 28 7)1958-1977, D.1.1.
      - Algemene correspondentie betreffende de Engels-Nederlands-Noorse samenwerking (rubriek 28), 1959, 1961-1963, 1969-1971, 1947-1975; 1521-1528; 8 omslagen
        - 1959, 1521; omslag
          Zie ook inv.nr. 165
        - 1961-1962, 1522; omslag
          Zie ook inv.nr. 166
        - 1963, 1523; omslag
          Zie ook inv.nr. 167
        - 1969, 1524; omslag
          Zie ook inv.nr. 170
        - 1970, 1525; omslag
          Openbaarheid beperkt tot 01-01-2046
          Zie ook inv.nr. 171
        - 1971, 1526; omslag
          Openbaarheid beperkt tot 01-01-2047
          Zie ook inv.nr. 172
        - 1974, 1527; omslag
          Zie ook inv.nr. 174
        - 1975, 1528; omslag
          Zie ook inv.nr. 175
      - Correspondentie betreffende de Engels-Nederlands-Noorse samenwerking (rubriek 28-A), 1958-1959, 1961-1962, 1964-1970; 1529-1531; 3 omslagen
        - 1958-1959, 1529; omslag
          Zie ook inv.nr. 177
        - 1961-1962, 1530; omslag
          Zie ook inv.nr. 178
        - 1964-1970, 1531; omslag
          Zie ook inv.nr. 179
      - Rubriek 28-1, 1959-1977; 1532-1538; 7 omslagen
        - 1959-1960, 1532; omslag
          Zie ook inv.nr. 180
        - 1961-1963, 1533; omslag
          Zie ook inv.nr. 181
        - 1964-1966, 1534; omslag
          Openbaarheid beperkt tot 01-01-2042
          Zie ook inv.nr. 182
        - 1967-1969, 1535; omslag
          Zie ook inv.nr. 183
        - 1970-1972, 1536; omslag
          Openbaarheid beperkt tot 01-01-2058
          Zie ook inv.nr. 184
        - 1973-1974, 1537; omslag
          Zie ook inv.nr. 185
        - 1975-1977, 1538; omslag
          Zie ook inv.nr. 186
      - Rubriek 28-2, 1965-1977; 1539-1542; 4 omslagen
        - 1965, 1539; omslag
          Zie ook inv.nr. 187
        - 1966-1969, 1540; omslag
          Zie ook inv.nr. 188
        - 1970-1974, 1541; omslag
          Zie ook inv.nr. 189
        - 1975-1977, 1542; omslag
          Zie ook inv.nr. 190
      - Rubriek 28-3, 1959-1965, 1968-1972; 1543-1545; 3 omslagen
        - 1959-1965, 1543; omslag
          Zie ook inv.nr. 191
        - 1968-1969, 1544; omslag
          Zie ook inv.nr. 192
        - 1970-1972, 1545; omslag
          Zie ook inv.nr. 194
      - Rubriek 28-4, 1961-1969, 1971-1973, 1975; 1546-1548; 3 omslagen
        - 1961-1969, 1546; omslag
          Zie ook inv.nr. 195
        - 1971-1973, 1547; omslag
          Openbaarheid beperkt tot 01-01-2049
          Zie ook inv.nr. 196
        - 1975, 1548; omslag
          Zie ook inv.nr. 197
      - Rubriek 28-5, 1959-1964; 1549; omslag
        Zie ook inv.nr. 198
      - Rubriek 28-6, 1968, 1970, 1976-1977; 1550-1551; 2 omslagen
        - 1968-1970, 1550; omslag
          Zie ook inv.nr. 199
        - 1976-1977, 1551; omslag
          Zie ook inv.nr. 200
      - Rubriek 28-7, 1963, 1973-1974; 1552-1553; 2 omslagen
        - 1963, 1552; omslag
          Zie ook inv.nr. 201
        - 1973-1974, 1553; omslag
          Zie ook inv.nr. 202
      - Stukken betreffende de samenwerking met Noorwegen (rubriek 30), 1959-1964; 1554; omslag
        Zie ook inv.nr. 205
      - Stukken betreffende de samenwerking met de Verenigde Staten van Amerika (rubriek 32), 1958, 1976; 1555; omslag
        Openbaarheid beperkt tot 01-01-2052
        Zie ook inv.nr. 209
      - Stukken betreffende het contact met Canada (rubriek 35), 1962-1975; 1556-1558; 3 omslagen
        - 1962, 1556; omslag
          Zie ook inv.nr. 216
        - 1964 - 1966, 1557; omslag
          Zie ook inv.nr. 217
        - 1975, 1558; omslag
          Zie ook inv.nr. 218
    - Mutual Weapons Development Data Exchange Agreements (rubriek 38), D.1.2.
      - Rubriek 38, 1958-1961; 1559; omslag
        Zie ook inv.nr. 226
      - Rubriek 38-A, 1959-1977; 1560-1561; 2 omslagen
        - 1959 - 1964, 1560; omslag
          Zie ook inv.nr. 227
        - 1965 - 1969, 1561; omslag
          Zie ook inv.nr. 228
      - Rubriek 38-13, 1959, 1964; 1562; omslag
        Zie ook inv.nr. 229
      - Rubriek 38-14, 1959-1968; 1563; omslag
        Zie ook inv.nr. 230
      - Rubriek 38-16, 1959-1964; 1564; omslag
        Zie ook inv.nr. 232
      - Rubriek 38-17, 1959-1964; 1565; omslag
        Zie ook inv.nr. 233
      - Rubriek 38-18, 1959-1965; 1566; omslag
        Zie ook inv.nr. 234
      - Rubriek 38-19, 1959-1961; 1567; omslag
        Zie ook inv.nr. 235
      - Rubriek 38-20, 1959-1964; 1568; omslag
        Zie ook inv.nr. 236
      - Rubriek 38-21, 1959-1964; 1569; omslag
        Zie ook inv.nr. 237
      - Rubriek 38-22, 1959-1964; 1570; omslag
        Zie ook inv.nr. 238
      - Rubriek 38-62, 1962-1976; 1571; omslag
        Zie ook inv.nr. 239
      - Rubriek 38-66, 1961-1971; 1572; omslag
        Zie ook inv.nr. 240
      - Rubriek 38-70, 1964-1970; 1573; omslag
        Zie ook inv.nr. 242
      - Rubriek 38-1044, 1965-1975; 1574; omslag
        Zie ook inv.nr. 243
      - Rubriek 38-1091, 1967-1972; 1575; omslag
        Zie ook inv.nr. 245
      - Rubriek 38-PC, 1965-1971; 1576; omslag
        Zie ook inv.nr. 248
      - Stukken betreffende contacten met Denemarken (rubriek 47), 1962, 1965; 1577; omslag
        Zie ook inv.nr. 262
      - Stukken betreffende contacten met Israël (rubriek 49), 1964-1965; 1578; omslag
        Zie ook inv.nr. 264
  - Zaaknummers, D.2.
    - Ingekomen en minuten van uitgaande stukken, 1954-1979; 1579-1613; 35 omslagen
      - Z 61955, 1579; omslag
        Openbaarheid beperkt tot 01-01-2031
        Zie ook inv.nr. 406
      - Z 221956, 1580; omslag
        Openbaarheid beperkt tot 01-01-2032
        Zie ook inv.nr. 421
      - Z 321956, 1581; omslag
        Zie ook inv.nr. 429
      - Z 341956, 1582; omslag
        Zie ook inv.nr. 431
      - Z 391956, 1583; omslag
        Zie ook inv.nr. 435
      - Z 471957, 1584; omslag
        Openbaarheid beperkt tot 01-01-2033
        Zie ook inv.nr. 442
      - Z 571958, 1585; omslag
        Openbaarheid beperkt tot 01-01-2034
        Zie ook inv.nr. 451
      - Z 591958-1959, 1586; omslag
        Zie ook inv.nr. 452
      - Z 661959, 1587; omslag
        Zie ook inv.nr. 459
      - Z 681959, 1588; omslag
        Zie ook inv.nr. 461
      - Z 711959-1960, 1589; omslag
        Zie ook inv.nr. 464
      - Z 791960-1961, 1590; omslag
        Zie ook inv.nr. 471
      - Z 841961, 1591; omslag
        Zie ook inv.nr. 476
      - Z 1041961-1962, 1592; omslag
        Zie ook inv.nr. 496
      - Z 1081963, 1593; omslag
        Zie ook inv.nr. 501
      - Z 1141962-1966, 1594; omslag
        Zie ook inv.nr. 508
      - Z 1881963-1964, 1595; omslag
        Zie ook inv.nr. 512
      - Z 1191962, 1596; omslag
        Zie ook inv.nr. 513
      - Z 1221964, 1597; omslag
        Zie ook inv.nr. 516
      - Z 1221965, 1598; omslag
        Zie ook inv.nr. 517
      - Z 1231964, 1599; omslag
        Zie ook inv.nr. 518
      - Z 1241964-1965, 1600; omslag
        Zie ook inv.nr. 519
      - Z 1381968, 1601; omslag
        Zie ook inv.nr. 536
      - Z 1441966, 1602; omslag
        Zie ook inv.nr. 542
      - Z 1471966, 1603; omslag
        Zie ook inv.nr. 545
      - Z 1491966, 1604; omslag
        Zie ook inv.nr. 547
      - Z 1611967, 1605; omslag
        Openbaarheid beperkt tot 01-01-2043
        Zie ook inv.nr. 556
      - Z 1691967-1968, 1606; omslag
        Zie ook inv.nr. 563
      - Z 1701967-1970, 1607; omslag
        Zie ook inv.nr. 564
      - Z 1711967-1968, 1608; omslag
        Zie ook inv.nr. 565
      - Z 1811968, 1609; omslag
        Zie ook inv.nr. 573
      - Z 1811969, 1610; omslag
        Zie ook inv.nr. 574
      - Z 1591969, 1611; omslag
        Zie ook inv.nr. 587
      - Z 2151954-1973, 1612; omslag
        Zie ook inv.nr. 619 en met hiaten
      - Z 2881976, 1613; omslag
        Zie ook inv.nr. 692
    - Dossiers gevormd naar nummer, 1614-1621; 8 omslagen
      - 5121951, 1614; omslag
        Openbaarheid beperkt tot 01-01-2027
        Zie ook inv.nr. 760
      - 5181947-1953, 1615; omslag
        Openbaarheid beperkt tot 01-01-2029
        Zie ook inv.nr. 765
      - 5241950, 1616; omslag
        Openbaarheid beperkt tot 01-01-2026
        Zie ook inv.nr. 771
      - 5311951, 1617; omslag
        Zie ook inv.nr. 778
      - 5321950-1951, 1618; omslag
        Zie ook inv.nr. 780
      - 5331949-1953, 1619; omslag
        Zie ook inv.nr. 781
      - 5341951-1954, 1620; omslag
        Openbaarheid beperkt tot 01-01-2030
        Zie ook inv.nr. 782
      - 5911953, 1621; omslag
        Zie ook inv.nr. 836
  - Engelse periode gedurende de Tweede Wereldoorlog, D.3.
    - Aantekeningen en commentaar over uitgebrachte publicaties van proeven, 1941; 1622; omslag
      Zie ook inv.nr. 880
    - Inlichtingen over en van rapporten, 1944; 1623; omslag
      Openbaarheid beperkt tot 01-01-2020
      Zie ook inv.nr. 881
  - Technologisch Laboratorium RVO-TNO, D.4.
    - Ingekomen en minuten van uitgaande stukken, 1949-1953; 1624-1628; 2 stukken, 3 omslagen
      - nr. 11231949, 1624; stuk
        Openbaarheid beperkt tot 01-01-2025
        Zie ook inv.nr. 1011
      - nr. 11811951, 1625; stuk
        Zie ook inv.nr. 1013
      - nr. 14071951, 1626; omslag
        Zie ook inv.nr. 1014
      - nrs. 1064, 1084 - 10861952, 1627; omslag
        Openbaarheid beperkt tot 01-01-2028
        Zie ook inv.nr. 1015
      - nr. 12211953, 1628; omslag
        Zie ook inv. 1016
    - Stukken betreffende de Amerikaans-Nederlandse samenwerking, 1959; 1629; omslag
      Zie ook inv.nr. 1432